臺灣桃園地方法院民事裁定　　　　　　　100年度聲字第254號
聲　請　人　廖瑋揚　　桃園縣大.
相　對　人　欣鴻科技有限公司
法定代理人　張鴻明
上列當事人間聲請選派檢查人事件，本院裁定如下：
    主  文
聲請駁回。
聲請程序費用新臺幣壹仟元由相對人負擔。
    理  由
一、聲請意旨略以：相對人公司係於民國94年2 月14日合資成立
    ，資本額計新台幣（下同）275 萬元，其中博勝裕出資150
    萬元、張鴻棋出資50萬元、王家龍25萬元、及聲請人50萬元
    。且相對人公司成立以來從未開過股東會，且未提供任何帳
    冊及公司損益表，聲請人於97年10月間多次要求召開股東會
    說明公司資金流向、與銀行間之借貸原因；及公司既未召開
    股東會，為何資本額會變成675 萬元，且公司另成立睿昌光
    電有限公司，以往每年都派發現金股利（但只發股利憑單，
    未給付現金）；另聲請人多次要求歸還印章及身份證，均遭
    拒絕。又聲請人之出資額於100 年6 月1 日竟遭辦理股權轉
    讓予張鴻明，聲請人完全不知情等語。爰聲請選派檢查人檢
    查相對人公司自97年起之業務帳目及財產情形等語。
二、按繼續1 年以上，持有已發行股份總數3 ％以上之股東，得
    聲請法院選派檢查人，檢查公司業務帳目及財產情形，公司
    法第245 條第1 項定有明文。次按，商業之利害關係人，得
    因正當理由，聲請法院選派檢查員，檢查該商業之帳簿報表
    及憑證，商業會計法第70條定有明文。是聲請人依上開商業
    會計法之規定聲請法院選派檢查員，須釋明其為相對人之利
    害關係人且有正當理由，始得准許。
三、經查，本件聲請人已於100 年6 月1 日將其在相對人名下之
    股份（按登記出資額80萬元）全部轉讓予張鴻明承受，已非
    相對人公司之股東，有相對人公司變更登記表及股東同意書
    影本在卷可稽，是聲請人既非相對人公司持有已發行股份總
    數3 ％，繼續一年以上之股東，自與公司法第245 條第1 項
    之規定要件不符，其聲請法院選派檢查人，無從准許。至聲
    請人雖主張其名下股份遭轉讓伊完全不知情，相對人公司恐
    有偽造文書；暨相對人公司從未召開股東會，亦未提供帳冊
    及損益表供核，資金流向不明等情，並未舉證以實其說，況
    其主張述縱然屬實，亦非本件非訟程序所得審究。是其主張
    ，委無可採。
四、依非訟事件法第21條第2 項，民事訴訟法第95條、第78條，
    裁定如主文。裁定如主文。
中    華    民    國    100   年    11    月   30    日
                  民事第二庭  法  官  張金柱
如對本裁定抗告須於裁定送達後10日內向本院提出抗告狀，並繳
納抗告費新臺幣1,000 元。
以上正本係照原本作成。
中    華    民    國   100    年    12    月    1     日
                              書記官  葉靜瑜